IRINEU CARDOSO DE SIQUEIRA

Rua Cuiabá, 316 – Centro – 93.180. 000 – Portão – RS. (51) 9845-4260

E-mail: <u>irineu.cardozo@gmail.com</u> Brasileiro, solteiro, sem filhos, 40 anos, CNH (AC).

Disponibilidade para viagens.

Área de Atuação:	
Planejamento/ Supervisão Elétrica	

RESUMO DE QUALIFICAÇÕES

Atuando há oito anos nas áreas de Planejamento, orçamentos e supervisão de contratos, adquirindo sólidos conhecimentos nas rotinas de planejamento e gerenciamento de projetos, montagem eletromecânica de elétrica, mecânica, instrumentação e comissionamentos;

Gerenciar, integrar informações, estruturar equipes e recursos necessários para cada projeto.

Tais atividades me possibilitaram o desenvolvimento de habilidades de identificar e negociar serviços, com interface junto ao cliente, e, assim, contribuindo com o desenvolvimento de novos negócios para a empresa.

Profissional com habilidades e domínio de MS-Project e conhecimentos de software Primavera P6.

Profissional dinâmico, comprometido, dedicado ao trabalho, comunicativo, organizado e bom relacionamento interpessoal.

Experiência profissional em diversos segmentos: plantas de Celulose e papel, siderúrgica, alimentação, geração de energia, petrolífera, petroquímica. Empresas de porte tais como: Klabin (Projeto Puma- máquinas de secagem no PR); The solae company; Petrobras (RS); Braskem (RS e RJ); Gerdau; CEEE; RGE e AES SUL.

FORMAÇÃO ACADÊMICA

Graduação – Administração de Empresas- Universidade Feevale (Formação 2012-2). Graduação – Eng. Elétrica - Universidade do Rio dos Sinos- Unisinos (Curso trancado). Ensino médio – Técnico em Eletrotécnica – E. E.de 2º Grau Portão RS (Formação 2000).

INFORMÁTICA/ IDIOMAS/ CURSOS

- Sólidos conhecimentos em Ms Project, SAP ERP, Microsoft Windows, Pacote office (Word, Excel, PowerPoint), Internet, Corel Draw, Navisworks e Outlook, noções básicas de auto CAD.
- Inglês básico
- ☐ Gerenciamento do escopo de projetos (FGV 3/2016).
- ☐ Introdução ao Direito Imobiliário (FGV 3/2016).
- ☐ Princípios Fundamentais do Direito (FGV)
- ☐ Fundamentos da Gestão de Custos (FGV)

EXPERIÊNCIA PROFISSIONAL

SGS Industrial - serviços de inspeções testes e comissionamento Ltda.

Contrato de Apoio técnico de Planejamento na CMPC Celulose Riograndense, Guaíba-RS

Técnico de Planejamento PL – 20/06/2016 –atual

Programar atividades de manutenção via SAP, realizar retornos e baixas de OM no sistema. Apoio técnico de planejamento;

SGS Industrial - serviços de inspeções testes e comissionamento Ltda.

Supervisor de Planejamento – 05/12/2008 –09/11/2015

Planejamento e supervisão de equipes;

Desenvolvimento de cronogramas e programações diárias e semanais, consolidação, integração e interface com o cliente;

Desenvolvimento de EAP, curva "S", histograma, alocação de recursos;

Mobilização de equipes de liderança e equipes técnicas de campo; controle e alocação de recursos necessários para cada projeto;

Mobilização de equipamentos, máquinas e ferramentas necessárias para a obra;

Elaboração de relatórios gerenciais semanais e mensais com acompanhamento de avanços físicos e financeiros (Status do projeto) controlando os riscos e cumprimento de datas e cláusulas contratuais;

Controle da produção, medição de avanços físicos e financeiros, apropriação de equipes, provisionamento de faturamento;

Elaboração de critérios de medição de progresso físico e financeiro;

Implementação de diretrizes de projeto e estruturação de sistema de planejamento;

Controlar e gerir indicadores, processos, documentos e templates de gestão de projetos;

Verificação de materiais com datas de entrega;

Controle de documentação técnica de projeto verificando as atualizações e revisões do projeto;

Acompanhamento de projetos de engenharia detalhada e documentos técnicos comerciais pertinentes a novos projetos;

Controle de custos referente ao projeto trazendo na linha orçada e controlando os desvios;

Controle de carteira de projetos, mantendo atualizados com indicadores e ferramentas gerenciais;

Análise e interpretação de desenhos técnicos;

Coordenar, planejar, programar, controlar e distribuir atividades para as equipes de manutenção preditiva, preventiva e corretiva.

ETM Integradora de serviços de engenharia Ltda.

> **Sup. de elétrica –** 16/06/2008 – 05/11/2008

Supervisão de equipe de elétrica, planejamento de projetos,

Programação e distribuição de atividades para equipe de elétrica e instrumentação;

Montagem eletromecânica de: suportes, leitos, eletrocalhas e eletrodutos;

Instalações de transformadores, painéis elétricos de AT/ BT, iluminação, sistemas de CFTV, lançamento de cabos de força de média e baixa tensão, comando, controle, cabos de instrumentação e fibra óptica;

Testes de isolação e continuidades, resistência ôhmica, Spda, testes em CCM's e válvulas motorizadas;

Calibração, instalações, testes e comissionamento de painéis elétricos, sistemas de iluminação e instrumentação;

Análise e interpretação de projetos e desenhos elétricos e de instrumentação, testes funcionais de painéis, acompanhamento em start-up e loop testes de instrumentos novos e existentes.

Zetola e Cia Ltda. (Zetec): Empresa de engenharia e serviços em automação industrial, fornecedor Petrobras.

> Supervisor de elétrica - 06 /09/2007 – 12/06/2008

Supervisão de equipe de elétrica, planejamento, programação e distribuição de atividades para equipe de elétrica e instrumentação;

Montagem eletromecânica de painéis elétricos e transformadores, iluminação, sistemas de CFTV, lançamento de cabos de AT, BT, comando, controle e cabos de instrumentação;

Calibração, montagem de instrumentos de medição e controle, testes e comissionamento;

Manutenção em subestações e instrumentos de campo, pesquisa e resolução de problemas em equipamentos;

Análise e interpretação de projetos elétricos e de instrumentação, esquemas funcionais de painéis e acompanhamento em loop teste;

Visitas técnicas, elaboração de orçamentos e negociação junto à fiscalização.

Eiprom engenharia Ltda.: Empresa de engenharia elétrica.

Eletrotécnico Líder – 04/08/2004 –18/07/2007

Liderança equipe, programação e distribuição de tarefas; comissionamento de equipamentos em subestações de baixa, média e alta tensão; testes de isolação, tensão aplicada (hi-pot), resistência ôhmica, lançamento de cabos, acompanhamento em parametrização de relés, manutenção em subestações, pesquisa e resolução de problemas em equipamentos, análise e interpretação de projetos elétricos, esquemas funcionais de painéis e acompanhamento em partida de planta, atividades administrativas e financeiras. Serviços executados em área petroquímica (Petrobras) e Concessionária de Energia Elétrica (RGE, CEEE, AES Sul).